【裁判字號】    94,訴,2806
【裁判日期】    950209
【裁判案由】    毒品危害防制條例
【裁判全文】
臺灣高雄地方法院刑事判決              94年度訴字第2806號
公  訴  人  臺灣高雄地方法院檢察署檢察官
被      告  甲○○
上列被告因毒品危害防制條例案件，經檢察官提起公訴（94年度
毒偵字第5436號），暨移送併案審理（94年度毒偵字第6242號、
第6519號），被告於準備程序就被訴事實為有罪之陳述，本院聽
取當事人之意見後，合議庭裁定改以簡式審判程序審理，本院判
決如下：
    主  文
甲○○連續施用第一級毒品，累犯，處有期徒刑拾月，扣案第一
級毒品海洛因壹小包（淨重零點零陸公克，含海洛因成分之包裝
袋重零點壹捌公克）沒收銷燬；又連續施用第二級毒品，累犯，
處有期徒刑肆月，扣案第二級毒品甲基安非他命壹小包（驗前毛
重零點參公克，驗後毛重零點貳公克）沒收銷燬。應執行有期徒
刑壹年，扣案第一級毒品海洛因壹小包（淨重零點零陸公克，含
海洛因成分之包裝袋重零點壹捌公克）、第二級毒品甲基安非他
命壹小包（驗前毛重零點參公克，驗後毛重零點貳公克）均沒收
銷燬之。
    事  實
一、甲○○於民國87年間因施用毒品案件，經本院以87年度毒聲
    字第2517號裁定送觀察、勒戒後，認無繼續施用毒品傾向，
    經台灣高雄地方法院檢察署檢察官於87年11月11日以87年度
    偵字第20425 號不起訴處分確定，復於91年間又因施用毒品
    案件，經本院以91年度毒聲字第687 號裁定觀察勒戒，於91
    年2月8日進入台灣高雄看守所附設勒戒處所接受觀察勒戒，
    經評定認有繼續施用毒品之傾向，本院復以91年度毒聲字第
    1091號裁定令入戒治處所強制戒治，而於91年3 月22日進入
    台灣屏東戒治所戒治，並經台灣高雄地方法院檢察署檢察官
    提起公訴，經本院以91年度訴字第1671號判處應有期徒刑1
    年2 月確定，並於92年11月30日縮刑期滿執行完畢，而前開
    強制戒治業於92年3 月6 日期滿，經台灣高雄地方法院檢察
    署檢察官以91年度戒執二字第202 號結案。詎甲○○明知海
    洛因及甲基安非他命業經公告列為毒品危害防制條例第2 條
    第2 項第1 款、第2 款之第一、二級毒品，均不得非法持有
    、施用，竟猶不知戒絕悔改，仍基於施用第一級毒品海洛因
    之概括犯意，自93年7 月4 日某時起至94年7 月28日上午某
    時止，在高雄縣林園鄉○○村○○路34號住處，以平均2 至
    3 日施用1 次之頻率，將海洛因粉末摻入香菸後燒烤吸食之
    方式，施用第一級毒品海洛因多次。嗣分別於（一）94年6
    月9 日上午9 時40分許，在高雄縣林園鄉○○街3 號前，因
    形跡可疑為警盤查採尿送驗查悉上情；（二）94年7 月29日
    下午6 時43分許，在高雄縣林園鄉○○○路95號前，因形跡
    可疑為警盤查，並扣得第一級毒品海洛因1 小包（淨重0.06
    公克，含海洛因成分之包裝袋重0.18公克）查悉上情。甲○
    ○另行起意，基於第二級毒品甲基安非他命之概括犯意，自
    93 年9月5 日下午某時起至94年7 月28日上午某時止，在高
    雄縣林園鄉○○村○○路34號住處，以平均2 至3 日施用1
    次之頻率，將甲基安非他命置放在鋁箔紙上燒烤吸食之方式
    ，施用第二級毒品甲基安非他命多次。嗣分別於（一）93年
    9 月7 日下午3 時50分許，經高雄縣政府警察局林園分局通
    知採尿送驗查悉上情；（二）94年6 月9 日上午9 時40分許
    ，在高雄縣林園鄉○○街3 號前，因形跡可疑為警盤查，並
    扣得第二級毒品甲基安非他命1 小包（驗前毛重0.3 公克，
    驗後毛重0.2 公克）查悉上情；（三）94年7 月29日下午6
    時43分許，在高雄縣林園鄉○○○路95號前，因形跡可疑為
    警盤查採尿送驗查悉上情。
二、案經高雄市政府警察局小港分局移送臺灣高雄地方法院檢察
    署檢察官偵查起訴及移送併案審理。
    理  由
壹、程序部分：
一、本件被告所犯係死刑、無期徒刑、最輕本刑為3 年以上有期
    徒刑以外之罪，其於準備程序中就被訴事實為有罪之陳述，
    經法官告知簡式審判程序之旨，並聽取公訴人、被告之意見
    後，本院認為適宜獨任進行簡式審判程序，故本件適用簡式
    審判程序審理，合先敘明。
貳、實體部分：
一、右揭犯罪事實，業據被告甲○○於本院審理中坦承不諱，被
    告於93年9 月7 日下午3 時50分許、94年7 月29日下午7 時
    15分為警採尿送驗，均呈甲基安非他命陽性反應，另94年6
    月9 日上午11時08分許、94年7 月29日下午7 時15分許為警
    採尿送驗，均呈嗎啡反應，此分別有台灣檢驗科技股份有限
    公司93年9 月20日KＺ000000000000號濫用藥物尿液檢驗報告
    、高雄市立凱旋醫院94年6 月27日編號00000000號濫用藥物
    尿液檢驗報告、高雄市立凱旋醫院94年8 月10日編號A00000
    000 號濫用藥物尿液檢驗報告各1 份附卷可參，此外，復有
    扣案疑似海洛因粉末1 包及甲基安非他命晶體1 包經送驗結
    果，確分屬於第一級毒品海洛因成分（淨重0.06公克，沾有
    海洛因成分之包裝袋重0.18公克）及第二級毒品甲基安非他
    命成分（驗前毛重0.3 公克，驗後毛重0.2 公克），此有法
    務部調查局編號調科壹字第220021387 號、高雄醫學大學附
    設中和紀念醫院94年9 月6 日編號9408─1026號檢驗報告各
    1 紙附卷可參，被告上開自白與事實相符，堪信為真實。
二、再查，被告於87年間因施用毒品案件，經本院以87年度毒聲
    字第2517號裁定送觀察、勒戒後，認無繼續施用毒品傾向，
    經台灣高雄地方法院檢察署檢察官於87年11月11日以87年度
    偵字第20425 號不起訴處分確定，復於91年間又因施用毒品
    案件，經本院以91年度毒聲字第687 號裁定觀察勒戒，於91
    年2 月8 日進入台灣高雄看守所附設勒戒處所接受觀察勒戒
    ，經評定認有繼續施用毒品之傾向，本院復以91年度毒聲字
    第1091號裁定令入戒治處所強制戒治，而於91年3 月22日進
    入台灣屏東戒治所戒治，於92年3 月6 日戒治期滿，經台灣
    高雄地方法院檢察署檢察官以91年度戒執二字第202 號結案
    確定，有本院被告院內索引卡紀錄表、臺灣高等法院被告全
    國前案紀錄表、在監在押紀錄表、臺灣高雄地方法院檢察署
    刑案資料查註紀錄表各1 份在卷可稽，被告於強制戒治執行
    完畢後5 年內犯施用第一、二級毒品犯行，事證明確，應依
    法予以論罪科刑。
三、核被告所為，係犯毒品危害防制條例第10條第1 項施用第一
    級毒品罪及同條第2 項施用第二級毒品罪。至於被告持有第
    一級、第二級毒品犯行，本應以持有毒品罪論，惟其持有後
    進而施用，其持有之低度行為均應被施用之高度行為所吸收
    ，故均不另論其持有毒品罪。被告先後施用第一級毒品海洛
    因及第二級毒品甲基安非他命之行為，時間緊接，犯罪構成
    要件相同，均顯係基於概括犯意反覆為之，均為連續犯，應
    依刑法第56條之規定以一罪論，並加重其刑。公訴人雖僅就
    被告於94年5 月初起至同年月10日止連續施用第一、二級毒
    品部分提起公訴，惟本案論罪科刑部分與上開起訴部分有連
    續犯之裁判上一罪關係，業如前述，且經公訴人移送併案審
    理，自為起訴效力所及，本院自得一併審理，併此敘明。再
    者被告所犯施用第一級毒品及施用第二級毒品罪二罪之間，
    犯意各別，行為互殊，應予分論併罰。末查，被告於91年間
    因施用毒品案件，經本院以91年度訴字第1671號判處應有期
    徒刑1 年2 月確定，並於92 年11 月30日縮刑期滿執行完畢
    ，有臺灣高等法院被告全國前案紀錄表及臺灣高雄地方法院
    檢察署刑案資料查註紀錄表各1 份在卷可稽，其於刑之執行
    完畢，5 年以內再犯本件有期徒刑以上之罪，為累犯，依刑
    法第47條規定就施用第一、二級毒品罪遞加重其刑。爰審酌
    被告前因施用毒品案件，經觀察勒戒、強制戒治後，竟再繼
    續施用毒品，顯見意志不堅，惟其犯罪係戕害自身及犯後態
    度、智識程度等一切情狀，分別量處如主文所示之刑，並定
    其應執行之刑，以資懲儆。扣案之疑似海洛因粉末1 包及甲
    基安非他命經送驗結果，確分屬於第一級毒品海洛因成分（
    淨重0.06公克，沾有海洛因成分之包裝袋重0.18公克，該包
    裝袋因無法與海洛因析離，應將整體視同毒品）及第二級毒
    品甲基安非他命成分（驗前毛重0.3 公克，驗後毛重0.2 公
    克），此有上開法務部調查局鑑定通知書及高雄醫學大學附
    設中和紀念醫院檢驗報告各1 紙附卷可參，應依毒品危害防
    制條例第18條第1 項前段之規定，宣告沒收併銷燬之。
據上論斷，應依刑事訴訟法第273 條之1 第1 項、299 條第1 項
前段，毒品危害防制條例第10條第1 項、第2 項、第18條第1 項
前段、刑法第11條前段、第56條、第51條第5 款、第9 款、第47
條，判決如主文。
本案經檢察官黃雯麗到庭執行職務
中      華    民    國    95   年    2    月    9     日
                   鳳山刑事第二庭  法  官  廖建瑜
以上正本證明與原本無異。
如不服本判決，應於收受送達後10日內向本院提出上訴書狀。
中    華    民    國    95    年    2     月    9     日
                                   書記官  張家榮
毒品危害防制條例第10條
施用第一級毒品者，處 6 月以上 5 年以下有期徒刑。
施用第二級毒品者，處 3 年以下有期徒刑。


司法院資訊處製作；財團法人民間司法改革基金會備份。
